Inventaris van het archief van het College van Regeringscommissarissen, bedoeld in Artikel 26A van de Landbouwcrisiswet 1933, [1934-1940], College voor de Voedselvoorziening, [1940-1942], (1933) 1934-1942
Nationaal Archief, Den Haag
1557 Stukken betreffende de invloed van de landbouwcrisissteun op de broodprijs.
1559 Stukken betreffende de heffing op ingevoerde vethoudende produkten.
1562 Stukken betreffende de Noodtoestand in de tuinbouw.
1563 Stukken betreffende de wijziging van de regeling voor rogge.
1564 Stukken betreffende de heffing op rijstgries.
1565 Stukken betreffende de Noorse en Deense vetpolitiek.
1566 Stukken betreffende de contingentering van landbouwprodukten voor de uitvoer naar Frankrijk.
1574 Stukken betreffende de handelsbesprekingen Nederland - Denemarken.
1575 Stukken betreffende de prijsstijging van levensmiddelen.
1580 Stukken betreffende de reclamecampagne voor aardappelmeel.
1586 Stukken betreffende de controlemerken op mandflessen met spijsolie.
1588 Stukken betreffende het Crisistuinbouwbesluit 1936 I.
1592 Stukken betreffende het Grenscontrolebesluit (Baarle-Nassau).
1594
Stukken betreffende het overbrengen van de uitvoerregeling voor zuivel naar de Landbouwcrisiswet 1933 en daarmede verband houdende reorganisatie van de Nederlandse Zuivelcentrale.
Stukken betreffende de samenwerking tussen de Hoofdambtenaar voor de Crisistuchtrechtspraak en de Centrale Crisiscontroledienst.
1596 Stukken betreffende de bescherming van land- en tuinbouwarbeiders tegen onbillijkheden.
1601 Stukken betreffende de arbitrage bij arbeidsvoorwaarden in de landbouw.
1604 Stukken betreffende de wensen van de "Groep Bloemisterij" uit de Nederlandse Tuinbouwraad.
1609 Stukken betreffende het onderzoek in de biscuitindustrie in verband met de heffing op tarwebloem B.
1611 Stukken betreffende de steunmaatregelen voor peulvruchten oogst 1935.
1614 Stukken betreffende de verhouding tussen binnenlandse en buitenlandse roggeprijs.
1615 Stukken betreffende de olie/vet-raffinageconventie.
1619 Stukken betreffende de economische verdedigingsvoorbereiding.
1620 Stukken betreffende de distributie van goedkoop rundvlees en gehakt in blik.
1629 Stukken betreffende de compensatietransactie Nederland - Frankrijk van eieren en/of snijbloemen tegen wijn.
1633 Stukken betreffende de maatregelen voor de tuinbouw naar aanleiding van een vergadering van de Regeringscommissarissen met de voorzitters en secretarissen en leden van de Tuinbouwcommissies van de Landbouwcrisisorganisaties (L.C.O.'s).
1635 Stukken betreffende de heffing op de prijs van margarine naar aanleiding van een request van de groep Brinkers-Edah-Bax.
1637 Stukken betreffende de reorganisatie van de zuivelcontrole in Zeeland.
1644 Stukken betreffende de heffing op eiprodukten.
1646 Stukken betreffende de uitvoer van koelhuisboter.
1648 Rapport betreffende de noodlijdende toestand onder de kleine tuinders.
1658 Stukken betreffende de wijziging van het Crisistarwebesluit 1936 II.
1659 Stukken betreffende het vaststellen van het areaal voor fabrieksaardappelen.
1669 Stukken betreffende de verbouw van suikerbieten in de Wieringermeer.
1678 Stukken betreffende de inventarisatie van de voorraad aardappelen.
1694 Stukken betreffende de levering van goedkope melk aan schoolkinderen.
1704 Stukken betreffende de pluimveebroedvergunningen voor Harderwijk.
1706 Stukken betreffende de uitkering in verband met de uitvoer van rundvlees.
1716 Stukken betreffende de reorganisatie van de handel en de export van spek.
1718 Stukken betreffende de instelling van een Commissie van Advies bij beroepen van ontslagen crisispersoneel.
1719 Stukken betreffende behartiging van industriële belangen bij de crisiscentrales.
1722 Stukken betreffende de export van vee naar Portugal.
1725 Stukken betreffende de steun aan de inheemse tarweteelt.
1738 Stukken betreffende het zelfbereiden van margarine.
1739 Stukken betreffende wijziging van het Crisisakkerbouwbesluit 1934.
1740 Stukken betreffende de Commissie van Toezicht op de Melkcontrolestations en moeilijkheden met de Nederlandse Zuivelcentrale.
1750 Stukken betreffende de uitbreiding van de cultuurgrond rond de grote steden en toename van volkstuinen.
1752 Stukken betreffende het commerciële beleid van de crisisinstellingen.
1758 Stukken betreffende de produktie van huisbrandturf.
1760 Stukken betreffende de countervailing duties.
1766 Stukken betreffende de contingentering van slachtpaarden.
1775 Stukken betreffende het prijsverschil van geïmporteerde veekoeken.
1778 Stukken betreffende de aanvulling van het Crisiszuivelbesluit met regelingen voor spijsvetten.
1786 Rapport betreffende besparing op het verbruik tengevolge van de distributie en andere beperkende maatregelen.
1793 Stukken betreffende de regeling voor koelhuisboter.
1794 Stukken betreffende distributie van vers vlees aan ondersteunden en armlastigen.
1796 Stukken betreffende de Commissie ter bestudering van de concentratie in de aardappelmeelindustrie en steun aan de telers van fabrieksaardappelen.
1807 Stukken betreffende de positie van de varkenshouderij.
1830 Stukken betreffende de uitvoer van fijne zaden.
1869 Stukken betreffende de fabrikage van gehakt in blik voor werklozen.
1873 Stukken betreffende de steun voor de bosbouw.
1884 Stukken betreffende de internationale Suikerconventie.
1885 Stukken betreffende de export van zuivelprodukten naar gecontingeerde landen.
1920 Stukken betreffende de concentratie van de aardappelmeelindustrie naar aanleiding van een compensatieplan ter aanpassing aan de beperking in de teelt van de fabrieksaardappelen.
1921 Stukken betreffende de Vetconventie.
1924 Verslagen van vergaderingen van de Regeringscommissaris voor de Groenten, Fruit en Sierteelt met vertegenwoordigers van de Tuinbouwcommissies uit de provinciale Landbouwcrisisorganisaties (L.C.O.'s).
1926 Overzicht van de landbouwcrisismaatregelen voor akkerbouw en veehouderij.
1931 Stukken betreffende de instandhouding van de Alkmaarse Kaasmarkt.
1938 Stukken betreffende de steun aan de garnalenvissers.
1940 Stukken betreffende de glucoseconventie.
1948 Stukken betreffende de "In bond-regeling" van de graanhandel.
1950 Stukken betreffende de uitzaai van koolzaad.
1951 Stukken betreffende de afzetmogelijkheden voor boter en rapport betreffende de positie van de boter in de wereldhandel.
1953 Stukken betreffende de regeling met het Ministerie van Financiën betreffende de kosten voor de uitvoering van de landbouwcrisismaatregelen.
1954 Stukken betreffende het ontslag van Jac. Groen Azn. als lid van het bestuur van de Nederlandse Groenten en Fruitcentrale.
1957 Stukken betreffende het rapport betreffende de bodemproduktie en de rundveestapel.
1964 Stukken betreffende de voorlichting betreffende het gebruik van zuivelprodukten.
1968 Stukken betreffende de fabrikage van alcohol uit bieten en rapport van de Commissie van Onderzoek naar de mogelijkheid van de bereiding van alcohol uit in Nederland geteelde suikerbieten.
1987 Stukken betreffende de export van ongerepeld vlas naar België.
1991 Stukken betreffende het Clearingverdrag met Duitsland.
1992 Stukken betreffende de vernietiging van archiefbescheiden bij de crisisinstellingen.
1993 Stukken betreffende het overzicht van de crisismaatregelen voor de visserij.
1998 Stukken betreffende de regeling voor rijst uit Nederlands Oost Indië.
2004 Stukken betreffende het bereiden van bacon.
2006 Stukken betreffende de positie van het vlas op de wereldmarkt.
2008 Stukken betreffende de invoer van Deens vlees tegen bloembollen.
2009 Stukken betreffende de handelsbesprekingen Nederland - Canada.
2012 Stukken betreffende de vragen van het lid van de Tweede Kamer Droesen betreffende de vaststelling van de richtprijzen.
2014 Openingsrede van de Regeringscommissaris voor de Groenten, Fruit- en Sierteelt op de algemene vergadering van het Centraal Bureau van de Veilingen.
2017 Stukken betreffende de regeling voor de fabrikage van zuurkool.
2023 Openingsrede van de voorzitter van de Algemene Nederlandse Zuivelbond (F.N.Z.) op de algemene vergadering.
2030 Stukken betreffende de wijziging van de landbouwcrisispolitiek in verband met de devaluatie van de gulden en de voorbereiding van de Landbouwordeningswet 1937.
2042 Stukken betreffende de maatregelen tot teeltbeperking en teeltverbetering in de pluimveehouderij en wijziging van het Crisispluimveehouderijbesluit 1936 II.
2048 Stukken betreffende de tuinbouwteeltregeling voor het jaar 1937 en bekrachtiging van het Crisistuinbouwbesluit 1937 I.
2053 Stukken betreffende het rapport van de Commissie tot reorganisatie van de landbouwcrisismaatregelen (Commissie Van Loon).
2063 Stukken betreffende de monopolieheffing op bananen.
2077 Stukken betreffende de vragen van het lid van de Tweede Kamer Vos betreffende de prijs van fruit.
2082 Stukken betreffende de gewijzigde toestand voor de land- en tuinbouw tengevolge van de depreciatie van de gulden.
2084 Stukken betreffende de regeling voor de tarwesteun.
2100 Stukken betreffende de stijging van de produktiekosten in het landbouwbedrijf.
2102 Stukken betreffende de Java-suikerregeling.
2104 Stukken betreffende de graanpositie van Nederland en een overzicht van de genomen maatregelen voor de verbouw van graan in Nederland.
2111 Stukken betreffende de positie van de Nederlandse boter op de Engelse markt.
2115 Stukken betreffende het verloop van de koopprijzen van boerderijen.
2117 Stukken betreffende de stijging van de prijzen voor graan, voedergranen en veekoeken.
2120 Stukken betreffende het voorstel om te komen tot een eenvoudiger systeem bij de uitvoering van de Crisisvarkenswet 1932.
2121 Stukken betreffende de regeling voor Indische maïs.
2131 Stukken betreffende de crisisrestitutiebeschikking 1937 (Zalm).
2132 Stukken betreffende de minimumprijzen voor de tuinbouw.
2135 Stukken betreffende de afschaffing of verlaging van monopolieheffingen op granen.
2139 Stukken betreffende de tarwepositie in het buitenland.
2141 Stukken betreffende de crisissteunbeschikking 1937 (Pluimvee).
2146 Stukken betreffende de steunverlening aan de produktie van turf.
2154 Rapport van dr. ir. P. N. Boekel betreffende regelingen voor de melk in Engeland, Wales en Noord-Ierland.
2155 Stukken betreffende de financiële positie van de Nederlandse Zuivelcentrale.
2160 Rapport betreffende de positie van de melkveehouderij.
2163 Beschouwing over de pluimveehouderij.
2167 Stukken betreffende de regelingen voor de export ingevolge het Plan-Deterding.
2171 Stukken betreffende de benoeming van een voorzitter van de Nederlandse Zuivelcentrale.
2176 Stukken betreffende de steunregeling voor vroege aardappelen.
2182 Stukken betreffende de opslag van tarwe voor defensiedoeleinden.
2183 Stukken betreffende de voortzetting van de landbouwcrisismaatregelen.
2186 Stukken betreffende het vleesverbruik en vleesprijzen in Nederland.
2188 Rapport betreffende het onderzoek naar de kostprijs van de tomatenteelt en een rapport betreffende de "Wereldhandel in Tomaten".
2197 Stukken betreffende de steunverlening aan de teelt van aardappelen.
2202 Stukken betreffende de steun aan de tuinbouw en vaststelling van de richtprijzen.
2203 Stukken betreffende de vragen van het lid van de Tweede Kamer Droesen betreffende de prijzen van biggen.
2205 Stukken betreffende de vragen van het lid van de Tweede Kamer Droesen betreffende regeling van de pluimveehouderij.
2207 Stukken betreffende de vragen van het lid van de Tweede Kamer Schalker betreffende een uitkering aan de verbouwers van fabrieksaardappelen.
2208 Stukken betreffende de vragen van het lid van de Tweede Kamer Vervoorn betreffende onverkochte voorraden consumptieaardappelen.
2215 Stukken betreffende het onderzoek naar de kostprijs van druiven met een rapport betreffende de "Wereldproduktie en Wereldhandel in Tafeldruiven".
2229 Stukken betreffende het onderzoek naar de kostprijs van de melk.
2231 Stukken betreffende de reclamecampagne voor de afzet van consumptiegarnalen.
2234 Stukken betreffende het overzicht van de bedrijfsuitkomsten van een aantal tuinbouwbedrijven.
2235 Rapport betreffende de uitbreiding van de vollegronds fruitteelt (appelen, peren, pruimen en kersen).
2236 Stukken betreffende de zuivelkookcursussen.
2237 Stukken betreffende de moeilijkheden bij de uitvoering van bestuursbesluiten van de Nederlandse Meelcentrale.
2239 Stukken betreffende de controle bij de tuinbouwveilingen.
2243 Stukken betreffende de invoer in Duitsland van agrarische en visserijprodukten.
2246 Stukken betreffende de kosten van de provinciale Landbouwcrisisorganisaties (L.C.O.'s).
2252 Stukken betreffende de ministeriële beschikking tot wijziging van de bonifikatieregeling op tarwebloem "B".
2262 Stukken betreffende de monopolistische positie van de suikerindustrie en de gevolgen voor de suikerverwerkende industrie en de handel in suiker.
2263 Stukken betreffende de reuzelmonopolie.
2266 Stukken betreffende de arbitrale beslissingen ten aanzien van de arbeidsvoorwaarden in de landbouw.
2268 Overzicht van de internationale kaashandel.
2274 Stukken betreffende de bereiding van kunstwol uit ondermelk.
2276 Stukken betreffende de toestand van de Loosduinse tuinbouwbedrijven.
2277 Stukken betreffende het prijsverschil bij de invoer van wikken.
2278 Stukken betreffende de wijziging in de voedingsgewoonten.
2287 Rapport van de Commissie van Onderzoek betreffende toewijzing van kalveren, varkens en biggen (Commissie Janssen).
2292 Stukken betreffende de uitbreiding van de export van tuinbouwprodukten o.m. het vervoer van druiven per container.
2295 Stukken betreffende de restitutieregeling voor brouwgranen en brouwmout.
2297 Stukken betreffende de beperking van het gebruik van "B"-bloem door bakkerijen.
2304 Stukken betreffende de deelname van Nederland aan de Internationale Suikerconventie.
2305 Stukken betreffende de vaste lasten in de tuinbouw.
2312 Stukken betreffende de vragen van het lid van de Tweede Kamer Van der Weijden betreffende uitvoer van varkens naar Zwitserland.
2414 Stukken betreffende het denatureren van aardappelen.
2317 Stukken betreffende de import van Turks graan in verband met de uitvoering van het z.g. Grote werken protocol.
2322 Stukken betreffende de opheffing van het mengverbod in verband met de noodtoestand in het bakkersbedrijf.
2326 Stukken betreffende het uit de markt nemen van runderen en varkens en verwerking tot blikvlees.
2328 Rapport betreffende de betekenis van plantaardige oliën voor Nederland.
2329 Stukken betreffende de export van rogge tot steun van de binnenlandse roggeprijs.
2330 Stukken betreffende het bloembollensaneringsplan voor het jaar 1938.
2332 Stukken betreffende het teeltplan betreffende de akkerbouw voor het jaar 1938.
2340 Stukken betreffende de voorraadvorming van tarwe ten behoeve van de voedselvoorziening in oorlogstijd.
2343 Stukken betreffende reorganisatie van de zuivelsteun.
2347 Stukken betreffende de toestand van de tuinbouw (groenten en fruit).
2353 Stukken betreffende de te hoge crisisheffing op suiker in verband met de prijsstijgingen.
2354 Stukken betreffende de toestand van de tuinbouw in de Venen.
2358 Stukken betreffende de verlaging van de monopolieheffing op voererwten.
2359 Stukken betreffende de verlaging van het mengpercentage van tarwe.
2360 Stukken betreffende de grenscontrole op crisisprodukten.
2366 Stukken betreffende de contingentering van veekoeken en mengvoederprodukten.
2369 Stukken betreffende de distributie van vlees in blik aan behoeftigen.
2371 Rapport van de Crisisaccountantsdienst betreffende decentralisatie in de uitvoering van de crisismaatregelen.
2372 Stukken betreffende de toestand in de sierteelt.
2373 Stukken betreffende de bedrijfsmaatregelen ten aanzien van de bloembollen in verband met op te richten Nederlandse Bloembollenbedrijfsorganisatie.
2374 Stukken betreffende de vragen van het lid van de Tweede Kamer Loerakker betreffende het sluiten van de Meelfabriek Koechlin te Voorburg.
2379 Stukken betreffende de crisisaankoopbeschikking 1938 bloemkwekerijprodukten.
2380 Stukken betreffende de richtprijs voor groene erwten.
2385 Stukken betreffende de zuivelafzetverordening.
2386 Stukken betreffende de invoermonopolie op druivensap.
2390 Stukken betreffende de steun aan kas- en platglaskomkommers.
2391 Stukken betreffende het kunstmatig drogen van gras.
2396 Stukken betreffende de waterverontreiniging tengevolge van afvalwater van de aardappelmeelfabrieken.
2405 Stukken betreffende de wijziging van het Crisisakkerbouwbesluit 1934 en van het Crisisakkerbouwgroepenbesluit 1936.
2406 Stukken betreffende de vergoeding aan bestuursleden van de Landbouwcrisisorganisatie voor Gelderland.
2415 Stukken betreffende de steun aan de verbouw van pootaardappelen.
2416 Stukken betreffende de monopolieheffing op tomatenpurée.
2417 Stukken betreffende de wijziging van het Crisismosselbesluit 1938.
2423 Rapport betreffende onderzoek naar de kostprijs van platglas- en kaskomkommers.
2424 Stukken betreffende de financiële regeling voor de teelt van fabrieksaardappelen.
2425 Stukken betreffende de ordening in de vee- en varkenshandel.
2432 Stukken betreffende desteun aan de tuinbouw in Maarsseveen en omstreken.
2435 Stukken betreffende de bestrijding van de coloradokever.
2437 Stukken betreffende de ordening in de tuinbouw.
2442 Stukken betreffende het verwerken van doorgedraaide groenten.
2445 Stukken betreffende de monopolieheffing op succade.
2446 Stukken betreffende de voorzieningen ten behoeve van de voedselvoorziening in oorlogstijd.
2449 Stukken betreffende de handelsbesprekingen Nederland - Duitsland.
2450 Stukken betreffende de controle op bepalingen van gewicht en vetgehalte van de melk.
2451 Stukken betreffende de monopolieheffing op Malta-aardappelen.
2452 Stukken betreffende het gebruik van boter in plaats van margarine door de Nederlandse strijdkrachten.
2458 Stukken betreffende de monopolieheffing op granen.
2460 Stukken betreffende de maatregelen ter verbetering van de toestand in de pluimveehouderij.
2476 Stukken betreffende de slagkosten in de olie-industrie.
2477 Rapport betreffende de crisiswetgeving.
2478 Stukken betreffende het overnemen van de landbouwcrisismaatregelen door belanghebbenden.
2484 Stukken betreffende de graanpolitiek.
2486 Stukken betreffende de export van aardappelen naar Argentinië.
2491 Stukken betreffende de tegemoetkoming aan de fabrikanten van biscuit.
2497 Stukken betreffende de positie van de Nederlandse landbouw ten opzichte van de Verenigde Staten.
2499 Stukken betreffende de toeslag bij de uitvoer van vleeswaren naar de Verenigde Staten.
2501 Stukken betreffende de monopolieheffing op de invoer van fruit.
2507 Stukken betreffende de steunverlening aan door vorstschade getroffen boom- en bloemkwekersbedrijven en vragen van het lid van de Tweede Kamer Wijnkoop betreffende de steun op tuinbouwprodukten.
2510 Stukken betreffende de vragen van het lid van de Tweede Kamer Weitkamp betreffende het publiceren van regeringsmaatregelen tot steun aan de varkenshouderij.
2511 Stukken betreffende de toepassing van de garantieregeling voor pootaardappelen.
2525 Stukken betreffende de uitvoer van maanzaad, karwijzaad, mosterdzaad, kanariezaad en koolzaad naar Duitsland.
2536 Stukken betreffende het teeltplan voor akkerbouwprodukten oogst 1939 en vragen van het lid van de Tweede Kamer Droesen betreffende verhoging van de tarweprijs in verband met vorstschade.
2539 Stukken betreffende de werkloosheidbestrijding en uitbreiding van de produktie door uitbreiding van de oppervlakte cultuurgrond (Plan Westhoff)
Het Plan Westhoff "De Directe Mogelijkheden der Werkverschaffing bij de Werkloosheidsbestrijding" was in opdracht van de Minister van Sociale Zaken samengesteld door ir. J. Th. Westhoff.
2556 Stukken betreffende de loonbijslagregeling voor het tuinbouwbedrijf in verband met proefneming met extra werk in de bloemisterijbedrijven te Aalsmeer.
2568 Stukken betreffende de herziening van de varkenstoewijzingen.
2576 Stukken betreffende de stropositie in Nederland; samenwerking in de strokartonindustrie en vragen van het lid van de Tweede Kamer Van der Weiden betreffende voor veehouders te hoge stroprijzen in verband met de opslag van stro voor defensie en evacuatie.
2579 Stukken betreffende de inkoopprijs van baconvarkens, afname van zware varkens en verhoging van de tarweprijs.
2588 Stukken betreffende de positie van de schapenhouderij in verband met steun aan de schapenhouderij, uitvoer van schapen en het uit de markt nemen van schapen.
2591 Stukken betreffende de rijksuitgaven ter bevordering van nijverheid, handel, landbouw en visserij door onderwijs, onderzoek en voorlichting.
2592 Stukken betreffende de roggeregeling in verband met steun aan de inlandse rogge.
2596 Stukken betreffende de boerenkool voor pluimveevoeder.
2597 Stukken betreffende de toepassing van de Pootaardappelwet 1932.
2604 Rapport van de Interdepartementale Commissie voor de voeding betreffende het voedingsvraagstuk in Nederland.
2605 Stukken betreffende de contingentering van de invoer van vers fruit.
2609 Stukken betreffende het teeltplan akkerbouw voor het jaar 1940.
2612 Stukken betreffende de onevenredige verdeling van de lasten en lusten voor diverse bevolkingsgroepen, met name de agrarische bevolking.
2614 Stukken betreffende de samenwerking van organisaties op het gebied van de handel in buitenlandse granen ten aanzien van het landbouwcrisisbeleid.
2618 Stukken betreffende de toewijzing van grondstoffen voor de nationale zetmeelindustrie.
2619 Stukken betreffende de nadere uitwerking van de roggeregeling in verband met de tengevolge van de mobilisatie gewijzigde omstandigheden.
2621 Stukken betreffende het onderzoek naar de exporteurswinsten in de boomkwekerij.
2622 Rapport betreffende de veilplicht van fruit.
2624 Stukken betreffende de vleespositie van Nederland en de regeling van de veehouderij in verband met de mobilisatie en oorlogsomstandigheden.
2630 Stukken betreffende de steunregeling voor het bloembollenvak in verband met de mobilisatie en oorlogsomstandigheden; het telen van rode peen op bloembollengronden.
2632 Stukken betreffende de steunmaatregelen voor de boomkwekerij in verband met mobilisatie en oorlogsomstandigheden.
2633 Stukken betreffende de rentabiliteit in de pluimveehouderij.
2636 Stukken betreffende de regeling voor de tussenpersonen in de graanhandel.
2639 Stukken betreffende de vragen van het lid van de Tweede Kamer Dieters betreffende de toestand in het pluimveehouderijbedrijf.
2645 Stukken betreffende de inschakeling van het bedrijfsleven bij economische en defensiemaatregelen.
2646 Rapport van de commissie uit de drie centrale landbouworganisaties betreffende de positie van de melkveehouders.
2649 Stukken betreffende de steun aan de bloemisterij in verband met de mobilisatie en oorlogsomstandigheden.
2651 Stukken betreffende de kosten aan de distributie van levensmiddelen en andere artikelen in de jaren 1915 - 1922 in verband met de distributie van 1939.
2656 Stukken betreffende het kopen van boerderijen of land door particulieren tegen abnormaal hoge prijzen.
2658 Stukken betreffende de aardappelregeling, in het bijzonder de uitvoeringsmaatregelen ten aanzien van de denaturatie van aardappelen.
2659 Stukken betreffende de export van sierteelt-, tuinbouw- en zuivelprodukten naar Engeland.
2660 Stukken betreffende de distributieregeling voor kunstmeststoffen in verband met de mobilisatie en oorlogsomstandigheden.
2664 Stukken betreffende de verbouw van suikerbieten en de garantieprijs voor suikerbieten van de oogst 1940.
2668 Stukken betreffende de buitengewone maatregelen ten behoeve van de economische verdediging zowel op het gebied van de voedselvoorziening van mens en dier als op industrieel gebied:
Zie Kamerstuk no. 235 van de Zitting 1939-1940.
,
Zie ook dossier no. 2672.
Instelling van een Fonds voor de economische verdediging.
Wijziging van de Landbouwcrisiswet 1933 en intrekking van de wet van 30 september 1938 (S 639 C).